【裁判字號】    96,易,2235
【裁判日期】    970619
【裁判案由】    違反保護令罪
【裁判全文】
臺灣士林地方法院刑事判決              96年度易字第2235號
公  訴  人  臺灣士林地方法院檢察署檢察官
被      告  甲○○
上列被告因違反保護令罪案件，經檢察官提起公訴（96年度偵字
第12194 號），本院判決如下：
    主  文
甲○○違反法院依家庭暴力防治法第十四條規定，所命不得對被
害人乙○○實施身體上不法侵害行為之通常保護令裁定，處拘役
伍拾玖日，如易科罰金以新臺幣壹仟元折算壹日。
    事  實
一、甲○○係乙○○之妻，與乙○○有家庭暴力防治法第3 條第
    1 款所稱之家庭成員關係。甲○○前因毆打乙○○，乙○○
    遂向本院聲請民事通常保護令，經本院於民國96年5 月25日
    以96年家護字第202 號裁定核發民事通常保護令，其內容為
    ：甲○○不得對乙○○實施身體或精神上不法侵害之行為、
    不得直接或間接對乙○○為騷擾，該保護令並自核發時生效
    ，有效期間為8 月，甲○○於96年6 月4 日收受該保護令，
    並由臺北市政府警察局北投分局警員王培儒於96年6 月22日
    ，送達上開保護令予甲○○，雖甲○○拒絕簽收，然王培儒
    仍將該保護令送達，並告知保護令執行項目。詎甲○○知悉
    前揭保護令內容後，竟罔顧該仍在有效期間之保護令約束，
    仍基於違反民事通常保護令之犯意，於96年9 月29日17時許
    ，與乙○○前往臺北市士林區○○○路47號之天母家樂福購
    物後，甲○○因等待乙○○開車前來搭載，久候不耐，甫上
    車後，即手持鞋子毆打乙○○右手臂及身體，造成乙○○受
    有右手手臂皮膚出血之傷害（傷害部分未據告訴），以此方
    式對乙○○實施身體上不法侵害之行為，而違反前述保護令
    裁定，乙○○隨即駕車至臺北市政府警察局北投分局石牌派
    出所報案，查獲上情。
二、案經臺北市政府警察局北投分局報請臺灣士林地方法院檢察
    署檢察官偵查起訴。
    理  由
一、訊據被告甲○○矢口否認有何違反保護令之犯行，辯稱：我
    並不知上揭保護令內容，且保護令是寫8 月，不是8 個月；
    案發當天是乙○○將車子開走，我在賣場等他半個鐘頭都沒
    有等到人，我就要走路回家，後來他又按喇叭喊「瘋子、瘋
    子，上車」，我就罵他，他就用右手打我，並叫我下車，我
    拿平底鞋敲他一下，我不知道當時乙○○右手有無受傷，他
    身上的傷應該是他自己抓的，是後來他開到警察局的時候，
    就跟警察說他手有受傷，但我的手也有受傷，只是沒有拍照
    云云。經查：
  (一)被告與被害人乙○○為夫妻，而被害人前因遭被告毆打，而
    向本院聲請民事通常保護令，經本院於96年5 月25日以96年
    度家護字第20號裁定核發民事通常保護令，其內容為令被告
    不得對被害人實施身體或精神上不法侵害之行為、不得直接
    或間接對被害人騷擾，有效期間8 月等情，業經本院調取96
    年度家護字第202 號案卷核閱無誤，並有本院上開民事通常
    保護令附卷可稽，前述「有效期間8 月」，係指8 個月，至
    為明確，一般人當不致誤認為有效期間係自8 月份開始或至
    8 月份而已。而上揭保護令於96年6 月4 日送達，由被告本
    人簽收，有送達證書在卷足憑，迨96年6 月22日，另由臺北
    市政府警察局北投分局警員王培儒將保護令送交被告，雖被
    告拒絕簽收，王培儒仍為送達，並告知被告該保護令執行項
    目等情，亦有臺北市政府警察局北投分局96年6 月22日保護
    令執行紀錄表附卷可按，是被告已明白知悉系爭民事通常保
    護令裁定之內容。況且，被告曾於96年7 月7 日因持刀騷擾
    被害人，經檢察官以96年度偵字第9467號聲請簡易判決處刑
    ，經本院士林簡易庭以96年度士簡字第1151號判決認其犯違
    反保護令罪，處拘役30日，上訴後，經本院以96年度簡上字
    第247 號駁回上訴，此有本院96年度簡上字第247 號全案卷
    證在卷供參，觀之該案件於偵查中96年7 月28日開庭時，檢
    察官曾當庭交付系爭保護令裁定予被告收受，被告瞭解該保
    護令之內容，此情業據被告於96年10月22日本案承辦檢察官
    訊問時自承在卷，並有前案之96年7 月28日訊問筆錄及檢察
    官命令附卷可憑，準此，被告辯稱並不知道系爭保護令之內
    容云云，委不足採。
  (二)再查，被告於96年9 月29日17時許，與被害人前往臺北市士
    林區○○○路47號之天母家樂福購物後，被告因等待被害人
    開車前來搭載，久候不耐，甫上車後，即手持鞋子毆打被害
    人右手臂及身體，造成被害人受有右手手臂皮膚出血之傷害
    ，業據證人即被害人於警詢時證述明確及於檢察官偵訊時結
    證屬實，且有被害人受傷照片4 幀存卷可考，按刑事訴訟法
    關於訊問證人採具結制度，其用意在擔保證言之真實性及憑
    信性，其作用在提高證人之責任心及警戒心，使為誠實之陳
    述，本件被害人業以證人身分具結作證，在負擔偽證罪處理
    之心理壓力下結證上情綦詳，其證言自堪採信。另被告於本
    院訊問時亦曾自白犯罪，嗣雖翻異前詞否認犯行，但其已自
    承有持鞋子毆打被害人之行為，可見被告確實於上揭時、地
    ，手持鞋子毆打告訴人成傷，被告所辯無非卸責之詞，不足
    採信。本件事證明確，被告犯行洵堪認定，應依法論科。
二、核被告所為，係犯家庭暴力防治法第61條第2 款之違反保護
    令罪。爰審酌被告之前曾有毆打被害人之素行、智識程度、
    與被害人為夫妻關係，本應互信互愛，共同維持婚姻美滿及
    家庭和諧，2 人之間縱因長期相處不睦，迭有爭執，仍應思
    循和平途徑解決問題，詎被告經法院裁定後，猶不知戒慎，
    竟因細故即對被害人加以傷害及犯罪後否認犯行之態度等一
    切情狀，量處如主文所示之刑，並諭知易科罰金之折算標準
    。
據上論斷，依刑事訴訟法第299 條第1 項前段，家庭暴力防治法
第61條第2 款，刑法第11條前段、第41條第1 項前段，判決如主
文。
本案經檢察官張紜瑋到庭執行職務。
中    華    民    國    97    年    6     月    19    日
                  刑事第五庭法  官  黃潔茹
以上正本證明與原本無異。
如不服本判決，應於收受送達後10日內向本院提出上訴狀，其未
敘述上訴理由者，應於上訴期間屆滿後20日內向本院補提理由書
狀（均須按他造當事人之人數附繕本）。
                            書記官  柳瑞宗
中    華    民    國    97    年    6     月    19    日
附錄本案論罪科刑法條之依據：
家庭暴力防治法第61條
違反法院依第十四條第一項、第十六條第三項所為之下列裁定者
，為本法所稱違反保護令罪，處三年以下有期徒刑、拘役或科或
併科新臺幣十萬元以下罰金：
一、禁止實施家庭暴力。
二、禁止騷擾、接觸、跟蹤、通話、通信或其他非必要之聯絡行
    為。
三、遷出住居所。
四、遠離住居所、工作場所、學校或其他特定場所。
五、完成加害人處遇計畫。


司法院資訊處製作；財團法人民間司法改革基金會備份。
